臺灣臺北地方法院交通事件裁定　　　　　96年度交聲字第26號
原處分機關　臺北市交通事件裁決所
受處分人　　甲○○
上列受處分人因違反道路交通管理處罰條例案件，不服臺北市交
通事件裁決所中華民國九十五年十二月四日北市裁三字第裁二二
—一ＡＢ三一０六四三號裁決處分（原舉發案號：臺北市停車管
理處北市交停字第一ＡＢ三一０六四三號），聲明異議，本院裁
定如下：
    主  文
異議駁回。
    理  由
一、原處分意旨略以：異議人即受處分人甲○○所有之車牌號碼
    ＢＣＣ—六九八號重型機車，於民國九十五年九月二十八日
    九時許，在臺北市○○路○段二十七巷一號附近劃有紅色實
    線之禁止臨時停車處所停車，經臺北市停車管理處執勤人員
    依據採證照片掣單逕行舉發，經原處分機關函請舉發機關調
    查結果，認受處分人所有之上開重型機車確有於前揭禁止臨
    時停車處所停車之違規事實，原處分機關乃依道路交通管理
    處罰條例第五十六條第一項第一款規定，裁處罰鍰新臺幣（
    以下同）六百元。異議人於九十五年十二月十一日收受裁決
    書後，旋於同年月二十六日提出本件異議。
二、異議意旨略以：異議人雖確有將其上開重型機車停放於前揭
    地點，然其停放位置係於禁止臨時停車標線之內側，自有汽
    車停車格內之空間，非屬劃設紅色禁止臨時停車標線之道路
    ，然竟遭開單舉發，是原處分之認定並非事實，即有未當，
    爰請撤銷原裁罰處分云云。
三、按禁止臨時停車處所不得停車，道路交通安全規則第一百十
    二條第一項第一款定有明文。又汽車駕駛人在禁止臨時停車
    處所停車者，處新臺幣六百元以上一千二百以下罰鍰，道路
    交通管理處罰條例第五十六條第一項第一款亦有規定。又道
    路交通管理處罰條例及道路交通安全規則所稱之「汽車」，
    依道路交通管理處罰條例第三條第八款及道路交通安全規則
    第二條第一項第一款之規定，均包括「機器腳踏車」在內。
四、經查，本件異議人即受處分人甲○○所有之車牌號碼ＢＣＣ
    —六九八號重型機車，因於九十五年九月二十八日九時許，
    在臺北市○○路○段二十七巷一號附近劃有紅色實線之禁止
    臨時停車處所停車，經臺北市停車管理處執勤人員以科學儀
    器取得證據資料即拍攝採證照片後，製單對異議人逕行舉發
    ，嗣異議人於指定之應到案日期前提出申訴，經原處分機關
    查證後，認違規事實明確，而依道路交通管理處罰條例第五
    十六條第一項第一款規定裁處罰鍰六百元之事實，有採證照
    片一幀、舉發違反道路交通管理事件通知單、申請書、臺北
    市停車管理處九十五年十一月二日北市停四字第０九五三六
    三二五八００號函、違反道路交通管理事件裁決書各一件附
    卷可稽。
五、異議人就上開重型機車於裁決書所載之違規地點停放之事實
    並不爭執。而依上揭採證照片所示，異議人之車牌號碼ＢＣ
    Ｃ—六九八號重型機車係以大部分之車身位於紅色標線之外
    ，僅其後輪後側（約為排氣孔處）一部份壓線之方式，斜停
    於道路邊緣與私人停車位交接處。而上開重型機車停放位置
    之路段邊緣係一水溝，並為水泥與鐵製蓋版所平整覆蓋，適
    於行走與駕駛車輛，依其土地用途及實際利用方式仍應屬道
    路之一部份。另該路段禁止臨時停車之紅色標線係劃設於距
    離水溝蓋外緣約三十公分處，符合道路交通標誌標線號誌設
    置規則第一百六十九條第一項之規定：「禁止臨時停車線，
    用以指示禁止臨時停車路段，以劃設於道路緣石正面或頂面
    為原則，無緣石之道路得標繪於路面上，距路面邊緣以三十
    公分為度。」之規定，自屬有效之道路交通標線。異議人之
    上開重型機車除部分車身位於禁止臨時停車標線上方及兩側
    外，若以路面邊緣計算，該車業近泰半車體已然處於道路範
    圍之內，是異議人有在禁止臨時停車處所停車之違規事實，
    甚為明確。異議人雖以前詞置辯，然查，縱道路外之土地確
    實為異議人之私人停車位，因其並未將上開重型機車完全停
    放入該空間，仍有將近一半車身部分佔用道路範圍如上述，
    即難排除道路交通管理處罰條例之適用，是其違反該道路路
    段劃設紅線禁止臨時停車之規定至為顯然，異議人所辯尚無
    理由。
六、綜上所述，本件違規事實明確，臺北市停車管理處執勤人員
    以科學儀器取得證據資料後，製單對異議人逕行舉發，嗣因
    異議人於指定之應到案日期前提出申訴，原處分機關乃依道
    路交通管理處罰條例第五十六條第一項第一款、違反道路交
    通管理事件統一裁罰基準表之規定，對異議人裁處罰鍰六百
    元，應屬有據。異議人執持前詞，對於原裁決處分聲明異議
    ，為無理由，應予駁回。
七、依道路交通管理處罰條例第八十七條第二項，道路交通案件
    處理辦法第十九條，裁定如主文。
中　　華　　民　　國　　96　　年　　3 　　月　　5 　　日
                  交通法庭　法　官　林柏泓
如不服本裁定應於送達後5 日內向本院提出抗告狀。
以上正本證明與原本無異。
  　　　　　　　　　　　　　書記官　柯貞如
中　　華　　民　　國　　96　　年　　3 　　月　　8 　　日
